臺灣高雄地方法院刑事簡易判決　　　　 100年度簡字第4856號
聲　請　人　臺灣高雄地方法院檢察署檢察官
被　　　告　郭敏雄
上列被告因妨害風化案件，經檢察官聲請以簡易判決處刑（100
年度偵字第21019 號、第21020 號），本院判決如下：
    主  文
郭敏雄共同犯圖利容留性交罪，累犯，處有期徒刑陸月，如易科
罰金，以新臺幣壹仟元折算壹日。扣案如附表一所示之物，均沒
收之。
    事實及理由
一、本件犯罪事實，除犯罪事實欄一第1 行應補充被告前科紀錄
    為「郭敏雄前於民國96年間，因妨害風化案件，經本院以96
    年度簡字第4580號判決有期徒刑5 月，減刑為有期徒刑2 月
    又15日確定，甫於民國96年10月22日易科罰金執行完畢。」
    、第3 至5 行「共同意圖使女子與他人為性交行為，基於媒
    介、容留女子與不特定嫖客在上址從事性交易而營利之犯意
    聯絡」應更正為「共同基於意圖使成年女子與男客人在上址
    為性交行為而媒介、容留以營利之犯意聯絡」外，餘均引用
    檢察官聲請簡易判決處刑書所載（如附件）。
二、本件之證據，除補充如下外，餘均引用檢察官聲請簡易判決
    處刑書所載（如附件）：
    被告固坦承其係「大來商務賓館」之實際負責人，並有於前
    揭時、地容留劉珍英與男客鄒永忠在該店內為性交易之事實
    ，惟矢口否認有何圖利媒介之罪嫌，辯稱：伊沒有媒介，係
    計程車司機「阿君」媒介的，伊沒有跟「阿君」接觸，錢亦
    係「阿君」收的云云。然查，證人即男客鄒永忠於警詢中證
    述：伊至大來商務賓館後，拿新臺幣（下同）2500元給櫃檯
    的男子即被告郭敏雄，郭敏雄就叫伊進去612 號房間等小姐
    ，過15分鐘後，郭敏雄就帶小姐進房間，並問伊這個小姐可
    不可以等語（見高市警苓分偵卷第36至37頁），證人劉珍英
    於偵查中證述：係被告郭敏雄媒介伊從事性交易，完事後，
    郭敏雄有給伊800 元等語（見98年度偵字第36952 號卷第17
    至18頁），證人即共同被告陳輝煌於偵查中證稱：伊受雇於
    被告郭敏雄，當日係伊打電話去金東京應召站給鳳梨叫小姐
    而媒介性交易，被告郭敏雄有同意伊媒介並容留大陸女子與
    男客從事性交等語（見99年度偵字第16904 號卷第169 至
    170 頁），顯見是被告辯稱洵屬推諉卸責之詞，不足採信。
三、核被告郭敏雄所為，係犯刑法第231 條第1 項前段之圖利容
    留性交罪。被告與陳輝煌、「金東京應召站」成員即真實姓
    名年籍不詳綽號「阿君」之成年男子及綽號「鳳梨」之歐柏
    葳等人間（除被告外，餘經檢察官另行起訴），就前開犯行
    ，有犯意聯絡及行為分擔，為共同正犯。又刑法第231 條第
    1 項所謂「容留」，係指供給姦淫者之場所而言；而所謂「
    媒介」，則指居間介紹，使男女因行為人之介紹牽線而能與
    他人為性交之行為而言，倘媒介後，復進而提供場地容留女
    子與他人為性交之行為，其媒介之低度行為則為容留之高度
    行為吸收，不另論罪，是被告所犯媒介之低度行為，應為容
    留之高度行為所吸收，而不另論罪。又被告曾受如前所載之
    有期徒刑執行完畢，有臺灣高等法院被告前案紀錄表在卷可
    按，其於有期徒刑執行完畢後5 年內，故意再犯本件有期徒
    刑以上之罪，為累犯，應依刑法第47條第1 項規定，加重其
    刑。茲審酌被告不思以正當職業賺取金錢，反為圖私利，即
    媒介、容留女子與他人為性交之行為以牟利，所為嚴重影響
    社會善良風氣，實不可取，且其於96年間，亦因在同一處所
    犯圖利容留性交罪而經法院判處有期徒刑5 月，減為有期徒
    刑2 月又15日確定，有本院96年度簡字第4580號判決書在卷
    可查，顯見未有因刑之執行而有所警惕，復審酌其犯後態度
    、犯罪動機、目的、手段，另兼衡其生活狀況勉持、智識程
    度高中肄業，暨其犯罪所得之利益及犯罪所生之損害等一切
    情狀，量處如主文所示之刑，並諭知易科罰金之折算標準，
    以示懲儆。
四、按共同正犯因相互間利用他方之行為，以遂行其犯意之實現
    ，本於責任共同之原則，有關從刑之沒收部分，雖他共同正
    犯所有供犯罪所用之物，亦應於其本身所處主刑之後，併為
    沒收之諭知（最高法院86年度臺上字第6278號判決意旨參照
    ）。是扣案如附表一編號1 至編號2 所示之物，係共同正犯
    即真實姓名年籍不詳、綽號「阿君」之成年男子所有且供本
    件犯罪所用，業據被告於警詢時供承在卷，依上所述，應依
    刑法第38條第1 項第2 款之規定沒收之。另扣案如附表一編
    號3 所示之物，係被告所有且供本件犯罪所用，業據證人即
    共同被告陳輝煌於偵訊中證述明確，亦有行動電話門號0000
    000000號之通訊監察譯文1 份在卷可佐，亦應依刑法第38條
    第1 項第2 款之規定宣告沒收。另扣案如附表二編號1 至編
    號2 所示之物，雖係被告所有，然依卷內資料無證據足證係
    供本件犯罪所用之物；扣案如附表二編號3 至編號9 所示之
    物，係證人劉珍英所有，且與被告本件犯行無涉；扣案如附
    表二編號10至編號11所示之物，依卷內資料尚無證據足證係
    何人所有且係供本件犯罪所用，是扣案如附表二編號1 至編
    號11所示之物，均不予以宣告沒收，附此敘明。
五、依刑事訴訟法第449 條第1 項前段、第3 項、第450 條第1
    項、第454 條第2 項，刑法第28條、第231 條第1 項、第47
    條第1 項、第41條第1 項前段、第38條第1 項第2 款，刑法
    施行法第1 條之1 第1 項、第2 項後段，逕以簡易判決處刑
    如主文。
六、如不服本件判決，得自收受送達之日起10日內，向本院提出
    上訴狀（須附繕本），上訴於本院管轄之第二審地方法院合
    議庭。
中    華    民    國  100     年    9     月    6     日
                  高雄簡易庭    法  官  王宗羿
以上正本證明與原本無異。
中    華    民    國  100     年    9     月    6     日
                                書記官  楊茵如

附表一：
┌──┬─────────────────┬────┐
│編號│        扣案物品名稱              │  數量  │
├──┼─────────────────┼────┤
│ 1  │黃色小冊子 (應召小姐綽號名冊)     │  1本   │
├──┼─────────────────┼────┤
│ 2  │小北百貨記事簿                    │  1本   │
├──┼─────────────────┼────┤
│ 3  │廠牌MOTOROLA手機（門號0000000000）│  1支   │
└──┴─────────────────┴────┘

附表二：                             
┌──┬─────────────────┬────┐
│編號│         扣案物品名稱             │  數量  │
├──┼─────────────────┼────┤
│ 1  │現金(新臺幣)                      │ 8,400元│
├──┼─────────────────┼────┤
│ 2  │廠牌NOKIA手機（門號0000000000）   │  1支   │
├──┼─────────────────┼────┤
│ 3  │廠牌SONY ERICSSON手機             │  1支   │
│    │（門號0000000000 ）               │        │
├──┼─────────────────┼────┤
│ 4  │廠牌ANYCALL S GH-X458手機         │  1支   │
│    │（門號0000000000 ）               │        │
├──┼─────────────────┼────┤
│ 5  │現金（新臺幣）                    │1,200元 │
├──┼─────────────────┼────┤
│ 6  │保險套                            │ 14個   │
├──┼─────────────────┼────┤
│ 7  │潤滑凝膠                          │  1個   │
├──┼─────────────────┼────┤
│ 8  │乳液                              │  1罐   │
├──┼─────────────────┼────┤
│ 9  │透明液                            │  1罐   │
├──┼─────────────────┼────┤
│ 10 │記帳單（11月4日至11月8日）        │  1張   │
├──┼─────────────────┼────┤
│ 11 │612號房垃圾桶內擦拭衛生紙及保險套 │  1團   │
│    │外包裝                            │        │
└──┴─────────────────┴────┘

 
附錄本案論罪科刑法條：
刑法第231條第1項
意圖使男女與他人為性交或猥褻之行為，而引誘、容留或媒介以
營利者，處5 年以下有期徒刑，得併科10萬元以下罰金。以詐術
犯之者，亦同。

附件：
臺灣高雄地方法院檢察署檢察官聲請簡易判決處刑書
                                   100年度偵字第21019 號
                                   100年度偵字第21020 號

    被      告  郭敏雄  男  44歲（民國○○年○ 月○○日生）
                        住高雄市○○區○○里○○○路61號
                        15樓之7
                        國民身分證統一編號：Ｚ000000000號

上列被告因妨害風化案件，業經偵查終結，認為宜聲請以簡易判
決處刑，茲將犯罪事實及證據並所犯法條分敘如下：
        犯罪事實
一、郭敏雄係址設高雄市前金區○○○路61號6 樓之2 「大來商
    務賓館」負責人，陳輝煌係店內經理（自98年5 月間起受雇
    ，已另行起訴），詎郭敏雄、陳輝煌2 人共同意圖使女子與
    他人為性交行為，基於媒介、容留女子與不特定嫖客在上址
    從事性交易而營利之犯意聯絡，於民國98年12月8 日0 時許
    ，先由綽號「阿君」之人持用0000000000號電話，打電話給
    「大來商務賓館」經理陳輝煌（綽號「家宏」），持用0000
    000000號電話接聽，表示將媒介並載送男客鄒永忠前往性交
    易，雙方約定性交易價格為新台幣（下同）2,500 元，「大
    來商務賓館」從中抽800 元，餘款則由賣淫大陸女子、馬伕
    、應召站依約朋分。男客到達後由陳輝煌以0000000000號電
    話撥打00-0000000號金東京應召站電話，向綽號「鳳梨」之
    歐柏葳（另行起訴）叫一名大陸賣淫女子，後由金東京應召
    站人員以0000000000號電話，打給持用0000000000號電話之
    馬伕，派遣其載運大陸女子劉珍英（藝名「婷婷」）前往「
    大來商務賓館」612 號房間與嫖客鄒永忠從事性交易。嗣於
    98年12月8 日0 時33分許，為警持臺灣高雄地方法院核發之
    搜索票前往「大來商務賓館」搜索，當場查獲現場負責人郭
    敏雄、大陸女子劉珍英（偽造文書部分另行起訴）、嫖客鄒
    永忠等人，並查扣如附表所示物品。
二、案經本署檢察官自動檢舉簽分他案後，指揮內政部警政署刑
    事警察局南部打擊犯罪中心、高雄市政府警察局等單位組成
    專案小組，聯合查獲移送偵辦。
        證據並所犯法條
一、證據清單
（一）被告郭敏雄於偵查中之自白。
（二）共同被告陳輝煌於偵查中之自白。
（三）證人陳輝煌、劉珍英於偵查中結證之證述。
（四）證人鄒永忠於警詢之供述。
（五）搜索扣押筆錄及附表所示物品扣案可稽。
（六）通訊監察譯文一冊。
二、所犯法條：
（一）核被告郭敏雄所為，係犯刑法第231 條第1 項意圖使女子
      與他人為性交而媒介、容留以營利罪嫌。被告媒介之低度
      行為應為容留之高度行為所吸收，應包括的構成意圖使女
      子與他人為性交行為而「容留」以營利之一罪。且被告郭
      敏雄、陳輝煌與金東京應召站核心成員、綽號「寶仔」經
      紀人間，就媒介、容留被告劉珍英與男客鄒永忠為性交易
      犯行，互有犯罪聯絡及行為分擔，請論以共同正犯。
（二）至所謂「集合犯」乃集合多數犯罪行為而成立之獨立犯罪
      型態，如修正前刑法第231 條第2 項之常業營利容留性交
      罪及常業營利容留猥罪之行為，及刑法第322 條之常業竊
      盜罪等屬之，亦即刑罰法律在一罪之構成要件內容上，本
      預定行為人實施數個同種行為之犯罪，即以反覆為同種類
      之行為為構成要件內容之犯罪行為屬之。再者，參照最高
      法院97年度台上字第244 號刑事判決，其意旨略以：「而
      行為人於實行犯罪之初，主觀上縱與其他行為人間有犯意
      聯絡，但於經司法警察（官）、檢察事務官或檢察官查獲
      之際，對爾後是否遭法院羈押而得否依其原有犯意賡續實
      行犯罪，因已失其自主性而無從預知，是其主觀上之犯意
      及客觀上之犯罪行為，俱因遭查獲而中斷，縱依事後之客
      觀情況，行為人仍得再度實行犯罪，亦難謂與查獲前之犯
      罪行為係出於同一犯意；且犯行既遭查獲，依社會通念，
      亦期其因此自我檢束不再犯罪，乃竟重蹈前非，自應認係
      另行起意。故與其他共同正犯間原有之犯意聯絡及行為分
      擔，除得證明係另有藉由其他共同正犯實行犯罪而繼續彼
      等原有犯意聯絡之意思外，原則上俱因被查獲致其犯意中
      斷而告中止。」查本件被告郭敏雄於98年12月8 日因本案
      被查獲後，復於99年1 月21日又另犯妨害風化案件，經臺
      灣高雄地方法院檢察署檢察官以99年偵字第9421號提起公
      訴後，業經臺灣高雄地方法院以99年訴字第884 號判決，
      並於100 年4 月19日因郭敏雄撤回上訴而判決確定在案，
      此有本署刑案資料查註紀錄表、上開判決書、本署電話記
      錄各1 份等在卷足憑。因被告郭敏雄於99年1 月21日與同
      案被告蔡慶諭共犯妨害風化罪之犯罪時間，係在本案被告
      郭敏雄犯妨害風化案件遭檢警查獲之後，自應認為係另行
      起意所為，而與本案無集合犯之關聯，附此敘明。
三、依刑事訴訟法第451 條第1 項聲請逕以簡易判決處刑。
    此    致
臺灣高雄地方法院
中    華    民    國   100    年    8     月    17    日
                              檢  察  官    高  嘉  惠

附表：
┌──┬─────────┬──┬──┬─────┐
│編號│    物品名稱      │單位│數量│所有人（或│
│    │                  │    │    │提出人）  │
├──┼─────────┼──┼──┼─────┤
│1   │黃色小冊子（應召小│ 本 │ 1  │郭敏雄    │
│    │姐綽號名冊）      │    │    │          │
├──┼─────────┼──┼──┼─────┤
│2   │小北百貨記事簿    │ 本 │ 1  │郭敏雄    │
├──┼─────────┼──┼──┼─────┤
│3   │現金（新台幣）    │ 元 │8400│郭敏雄    │
├──┼─────────┼──┼──┼─────┤
│4   │手機              │    │    │          │
│    │（門號0000000000）│ 支 │ 1  │郭敏雄    │
├──┼─────────┼──┼──┼─────┤
│5   │手機              │    │    │          │
│    │（門號0000000000）│ 支 │ 1  │郭敏雄    │
├──┼─────────┼──┼──┼─────┤
│6   │手機              │    │    │          │
│    │（門號0000000000）│ 支 │ 1  │劉珍英    │
├──┼─────────┼──┼──┼─────┤
│7   │手機              │    │    │          │
│    │（門號0000000000）│ 支 │ 1  │劉珍英    │
├──┼─────────┼──┼──┼─────┤
│8   │現金（新台幣）    │ 元 │1200│劉珍英    │
├──┼─────────┼──┼──┼─────┤
│9   │保險套            │ 個 │ 14 │劉珍英    │
├──┼─────────┼──┼──┼─────┤
│10  │潤滑凝膠          │ 個 │ 1  │劉珍英    │
├──┼─────────┼──┼──┼─────┤
│11  │記帳單（11月4日至 │ 張 │ 1  │劉珍英    │
│    │11月8日）         │    │    │          │
├──┼─────────┼──┼──┼─────┤
│12  │612號房垃圾桶內擦 │ 團 │ 1  │劉珍英    │
│    │拭衛生紙及保險套外│    │    │          │
│    │包裝              │    │    │          │
├──┼─────────┼──┼──┼─────┤
│13  │乳液              │ 罐 │ 1  │劉珍英    │
├──┼─────────┼──┼──┼─────┤
│14  │透明液            │ 罐 │ 1  │劉珍英    │
└──┴─────────┴──┴──┴─────┘